# 净资产为负数时，定向增发如何处理

提问人：毛毛流浪者 时间：2012-05-18 10:18:34
陈大版主，您好！假设一家企业对其控股股东定向增发收购一项业务，但该业务的账面净资产为负数，公允价值为正数，此时按照同一控制下该企业如何进行会计处理！谢谢！

回答人：chenyiwei
一般理解，按照同一控制下合并的处理原则： 借：被合并方各项资产（原帐面价值） 贷：被合并方各项负债（原帐面价值） 贷：股本（按增增发的股份数） 借／贷：资本公积（整笔分录的平衡数）